Inventaris van de archieven van A.J.J.H. Verheyen [levensjaren 1774-1833], 1806-1813 en de familie Verheyen, 1650-1804
Nationaal Archief, Den Haag
- Bestuur van den Hertog van Plaisance, Gouverneur-Generaal in de Hollandsche departementen van het Keizerrijk., 6-11
  - Verschillende onderwerpen, 1805-1813, 11; 137 stukken
    vv. Mémoire sur les établissements militaires, civils et autres dans les places des Iles de Voorne, Goeree, Overflakkee et Dordrecht par G. Doraux, Général de brigade, commandant, 15 Novembre 1810. 1 stuk.
    ww. Développement sur le décrêt impérial du 18 Octobre 1810, qui établit jusqu'à la paix générale des tribunaux chargés de la répression de la fraude et contrebande en matière de douanes.
    Offert àson Excellence le comte de Lussy, ministre du commerce et des manufactures par Maris, vérificateur de douanes à Amsterdam. 1 stuk.
    xx. Mémoire sur les intérêts de la ville de Dordrecht à l'instant de son incorporation à l'Empire et des intérêts de l'Empire à la conservation de la ville. 1 stuk.
    ijij. Réflexions sur la conscription militaire, présentées à l'examen de mes compatriotes. Traduit du Hollandais. 1 stuk.
    zz. Description de la navigation de Dantzig à Custrin sur la Vistule, la Braa, le canal de Bromberg, le Netze et la Wartha, avec l'indication de la navigation depuis Dantzig jusqu' à la mer par la Vistule, par le Gouverneur Rapp 5 Novembre 1810. 1 stuk.
    aaa. Mémoire: Ouvrir un détroit et en défendre le passage à une flotte ennemie. 2 stukken.
    bbb. Mémoire sur le cadastre en Hollande et sur l'introduction de l'impôt foncier. 1 stuk.
    ccc. Inventaris van meubelen behoorende aan de secretarie van het Gouvernement in de Hollandsche departementen met bijlagen. 16 stukken.
    ddd. Brief van "le comte Daru Intendant Géntéral de la maison de l'Empereur", aan den baron van Zuylen, Groot-Kamerheer des Konings 24 Juli 1810.
    Copie van een brief van den Minister van Oorlog te Parijs aan den generaal Molitor, commandant van de 17de militaire divisie te Amsterdam 22 Maart 1812.
    Vertaling van een brief van P. Faasen de Heer te Scheveningen aan mr. de Marivaux 9 Maart 1811. 3 stukken.
    eee. Stukken van verschillenden aard van weinig belang. 13 stukken.
    fff. Allerlei drukwerk. 22 stukken.
- Afkomstig van andere leden der familie Verheyen, 17e en 18e eeuw; 12; ca. 25 stukken en 2 charters
  a. Requesten aan den domeinraad van het Huis van Oranje-Nassau en copieën van requesten aan Zijne Hoogheid, 17de en 18de eeuw. 13 stukken.
  b. Minuten van brieven van den Rentmeester der domeinen te Boxmeer aan de Commissie van Administratie der door de Franschen in 1801 gecedeerde domeinen en andere stukken uit het archief van dien rentmeester 1803, 1804. 12 stukken.
  c. Creatie tot Pauselijk notaris van Adriaan van Wijk, pastoor te Ketel, door Frederik, graaf van Sforza 13 Maart 1704. 1 charter.
  d. Decreetbrief van het Hof van Holland wegens 3 gemeten 288 roeden land in den polder Galenthee, ten behoeve van Margaretha Dirksdr., huisvrouw van Johan Cools 25 Juli 1650. 1 charter.
  e. Paspoort voor "Mr. d'Amstel Seigneur de Suylemborregh",